臺灣板橋地方法院刑事判決　　　　　　　94年度訴字第2607號
公　訴　人　臺灣板橋地方法院檢察署檢察官
被　　　告　庚○○
選任辯護人　黃丁風　律師
　　　　　　黃雅羚　律師
　　　　　　黃敬唐　律師
被　　　告　戊○○
　　　　　　　　　　現於臺灣台東監獄泰源分監
選任辯護人　王上　　律師
上列被告等因違反毒品危害防制條例案件，經檢察官提起公訴（
94年度核退偵字第669 號），本院判決如下：
    主  文
庚○○共同連續販賣第一級毒品，累犯，處有期徒刑拾伍年，褫
奪公權捌年，扣案之第一級毒品海洛因陸包（總淨重壹點貳捌公
克）及第二級毒品甲基安非他命拾壹包（總驗餘淨重伍公克）均
沒收銷燬之，扣案之分裝袋拾只及電子磅秤壹台均沒收，販賣第
一級毒品及第二級毒品所得之新臺幣萬仟元沒收，如全部或
一部不能沒收時，其中新臺幣貳萬陸仟元以庚○○、戊○○、辛○○之財產連帶抵償之，餘新臺幣柒仟元則以庚○○、辛○○之
財產連帶抵償之。
戊○○共同販賣第一級毒品，累犯，處有期徒刑柒年陸月，褫奪
公權肆年，扣案之第一級毒品海洛因陸包（總淨重壹點貳捌公克
）均沒收銷燬之，扣案之分裝袋拾只及電子磅秤壹台均沒收，販
賣第一級毒品所得之新臺幣貳萬伍仟元沒收，如全部或一部不能
沒收時，以戊○○、庚○○、辛○○之連帶財產抵償之。又共同
販賣第二級毒品，累犯，處有期徒刑肆年，褫奪公權貳年，扣案
之第二級毒品甲基安非他命拾壹包（總驗餘淨重伍公克）均沒收
銷燬之，扣案之分裝袋拾只及電子磅秤壹台均沒收，販賣第二級
毒品所得之新臺幣壹仟元沒收，如全部或一部不能沒收時，以戊○○、庚○○、辛○○之財產連帶抵償之。應執行有期徒刑拾壹
年，褫奪公權肆年，扣案之第一級毒品海洛因陸包（總淨重壹點
貳捌公克）及第二級毒品甲基安非他命拾壹包（總驗餘淨重伍公
克）均沒收銷燬之，扣案之分裝袋拾只及電子磅秤壹台均沒收，
販賣第一級毒品及第二級毒品所得之新臺幣貳萬陸仟元沒收，如
全部或一部不能沒收時，以戊○○、庚○○、辛○○之財產連帶
抵償之。
    事  實
一、庚○○前於民國（下同）90年間，因違反毒品危害防制條例
    案件，經本院判處有期徒刑7 月、4 月（定其應執行有期徒
    刑10月）確定，自91年7 月24日起算執行，至92年5 月23日
    執行完畢；戊○○則前於91年間，因竊盜案件，經本院判處
    有期徒刑8 月確定，自92年3 月12日起算執行，至92年11月
    11日執行完畢，竟均仍不知悛悔：
  (一)庚○○與其女友辛○○（原名劉玉鈴，另行通緝中）基於意
    圖營利之犯意聯絡，以其等2 人當時所同居台北縣中和市○○路755 號13樓之5 為分裝、藏放第一級毒品海洛因（下稱
    海洛因）及第二級毒品甲基安非他命（下稱甲基安非他命）
    之場所，先後3 次由庚○○或辛○○於93年4 月間某日接聽
    由壬○○撥打至庚○○當時所持用0000000000號行動電話之
    電話，雙方約妥交易毒品之種類、價格後，再由庚○○或辛○○先後3 次出面在台北縣中和市○○路附近，各賣出價值
    新台幣（下同）1000元之甲基安非他命乙包（各毛重約0.6
    公克）予壬○○施用，而藉此營利。
  (二)庚○○、辛○○2 人基於上開同一意圖營利之犯意聯絡，先
    後2 次由庚○○或辛○○於93年5 月初某時及同年5 月3 日
    8 時許接聽由壬○○以0000000000號行動電話撥打至庚○○
    當時所持用上開0000000000號行動電話之電話，雙方約妥交
    易毒品之種類、價格後，再由庚○○或辛○○先後2 次出面
    在台北縣中和市○○路、民享街附近，同時各賣出均價值10
    00元之海洛因乙包（各毛重約0.3 公克）及甲基安非他命乙
    包（各毛重約0.6 公克）予壬○○施用，而藉此營利。
  (三)戊○○自93年6 月間起，因庚○○免費提供台北縣中和市○○路755 號8 樓之3 乙址供其住居、使用，並提供零用金供
    其花用，戊○○即與庚○○、辛○○2 人基於上開同一意圖
    營利之犯意聯絡，先由庚○○於93年6 月27日23時45分許接
    聽由年籍不詳綽號「阿忠」之男子以0000000000號行動電話
    撥打至庚○○當時所持用0000000000號行動電話之電話，雙
    方約妥交易毒品之種類後，再由庚○○通知辛○○或戊○○
    出面在台北縣中和市○○路附近，賣出毛重約7.5 公克（即
    毛重約2 錢，價值約25000 元）之海洛因予「阿忠」施用，
    而藉此營利。
  (四)庚○○、辛○○、戊○○3 人基於上開同一意圖營利之犯意
    聯絡，先由庚○○於93年6 月30日20時許以上開0000000000
    號行動電話撥打至年籍不詳綽號「阿狗」之男子所持用0000
    000000號行動電話（按之前「阿狗」曾撥打庚○○上開0000
    000000號行動電話，惟庚○○未接到，故庚○○才回撥過去
    ），雙方約妥交易毒品之種類、價格後，再由庚○○通知辛○○或戊○○出面在台北縣中和市○○街附近，賣出價值10
    00元之甲基安非他命乙包（毛重約0.6 公克）予「阿狗」施
    用，而藉此牟利。
二、嗣於93年7 月14日20時許，經警持搜索票欲前往庚○○上開
    台北縣中和市○○路755 號13樓之5 住處執行搜索時，先在
    台北縣中和市○○路751 巷口處，查獲戊○○疑似與鄭裕峰
    進行毒品交易，而逮捕戊○○本人，再經戊○○同意後，前
    往戊○○上開台北縣中和市○○路755 號8 樓之3 住處內實
    施搜索，扣得庚○○所有交由戊○○保管之海洛因2 包（總
    淨重0.6 公克）、甲基安非他命10包（總驗餘淨重4.9316公
    克）、分裝袋10只、電子磅秤乙台及戊○○所有之00000000
    00行動電話乙具、現金6300元；再於同日23時許，經警在庚○○上開台北縣中和市○○路755 號13樓之5 住處內實施搜
    索，扣得庚○○所有之海洛因4 包（總淨重0.68公克）、甲
    基安非他命乙包（總驗餘淨重0.164 公克）及電子磅秤乙台
    。
三、案經台北縣政府警察局板橋分局報請臺灣板橋地方法院檢察
    署檢察官偵查起訴。
    理  由
壹、有罪部分：
一、訊據被告庚○○、戊○○2 人固均坦承於上開時地遭警搜索
    查獲扣得上開物品，惟均矢口否認上開犯行，被告庚○○辯
    稱：伊未曾販賣海洛因或安非他命予壬○○、「阿忠」、「
    阿狗」等人施用，伊係與壬○○合資向「阿宏」購買云云；
    被告戊○○辯稱：伊未曾與庚○○、辛○○共同販賣海洛因
    或安非他命予「阿忠」、「阿狗」等人施用，至於上開台北
    縣中和市○○路755 號8 樓之3 係庚○○出借其伊住居，與
    販賣毒品而涉云云。經查：
  (一)被告庚○○於本院審理時辯稱其於遭警查獲受到刑求云云，
    被告辛○○辯稱其於警詢所述，是警員打好筆錄要其照著唸
    ，且檢察官第一次內勤訊問時，因見檢察官對被告庚○○稱
    「押定你了」，致接受檢察官訊回時無法自由陳述云云，戊○○則辯稱其於警詢中所述，警員並未照實記錄，而均主張
    其等3 人分別於上開警詢及檢察官第一次內勤訊問時所述，
    均無證據能力云云。惟被告3 人上開警詢及檢察官第一次內
    勤訊問時所述，經本院先後於95年5 月25日、95年8 月10日
    、95年11月2 日勘驗被告戊○○、庚○○、辛○○上開警詢
    錄音帶各乙捲及於96年2 月8 日勘驗被告辛○○上開檢察官
    第一次內勤訊問光碟乙片後，認被告戊○○上開警詢錄音帶
    之「勘驗結果：全部錄音時間約92分50秒，警員與被告戊○○之詢答過程中，一直可聽見電腦輸入之按鍵聲，應非警員
    先製作好再請被告戊○○依筆錄記載內容陳述後錄音。惟筆
    錄中關於記載被告戊○○之回答，有部分回答之記載並非被
    告戊○○為此字句記載之陳述，而係警員詢問後，被告戊○○回答『對』、『嗯』，警員將其問題記載為被告戊○○之
    回答。例如：筆錄第二頁第六至十行，關於現場查扣物之記
    載，是警員逐一詢問被告戊○○扣案物品名稱、數量、查獲
    地點，被告戊○○僅是回答『對』或『嗯』，且扣案之安非
    他命十小包，其中兩小包重量分別為1 公克及0.5 公克，筆
    錄內雖有記載但警員並未就此詢問被告戊○○。筆錄第三頁
    第八行及第十到十二行關於被告戊○○回答之記載，被告戊○○當時並非有陳述如筆錄記載內容之字句，而是警員詢問
    被告戊○○後，被告戊○○答稱『對』、『嗯』，警員再將
    問題整理後記載為被告戊○○之回答，而筆錄內記載『酬庸
    』、『販毒所得』，實際問答內容並未出現上開字句。又第
    三頁第十、十一行之記載『海洛因約0.3 克販售約新台幣壹
    仟元』、『安非他命約0.6 克販售約新台幣壹仟元』，關於
    0.3 、0.6 、壹仟之數字，被告戊○○並未提及該等數字，
    而係警員主動詢問時提及，被告戊○○答稱『嗯』。筆錄第
    四頁第六、七行及第九行，關於記載『大約於六月九開始幫
    其販售毒品迄今』，被告戊○○當時係稱『我從六月九日跟
    他開始接觸到現在』，而被告戊○○當時有稱『我的部分才
    一、二萬塊』，至於筆錄內記載『經手金額大約五萬元』，
    此五萬元金額是警員詢問被告戊○○金額有沒有五萬元，反
    覆詢問，被告戊○○才答稱『大概吧』，筆錄內記載『（問
    ：庚○○共給你多少零用錢？）大約二萬元』，則是警員詢
    問被告戊○○說庚○○給你多少零用錢，並稱『差不多兩萬
    塊，你剛剛說差不多兩萬塊啦，是不是？』，反覆詢問，被
    告戊○○才答稱『算吃飯算吧』，警員再問『你花到剩六千
    五就對了？是不是？』，被告戊○○答稱『對』。警員再問
    『六千三嘛喔，剩六千三？』，被告戊○○未回答。詳細詢
    答內容，如附件譯文所載」；被告辛○○上開檢察官第一次
    內勤訊問光碟之「勘驗結果：光碟播放畫面顯示時間22時19
    分45秒時，檢察官正訊問被告劉玉玲關於扣案毒品、槍枝是
    何人所有時，其餘四人亦均在庭內，此時檢察官要求法警將
    被告庚○○、戊○○、鄭裕峰三人帶離偵查庭，在法警動作
    之同時，檢察官對被告庚○○說『庚○○，你再看沒有用啦
    ，好不好，我今天是押定你了』，迄22時20分15秒，被告庚○○、戊○○、鄭裕峰三人離開偵查庭，法警將門關上為止
    ，檢察官與被告庚○○間之訊問回答內容如附件譯文所示」
    等情綦詳，此有本院95年5 月25日、96年2 月8 日之勘驗筆
    錄及其譯文各乙份，在卷可稽，足堪認定，是被告戊○○上
    開警詢筆錄中，除關於「記載被告戊○○之回答，有部分回
    答之記載並非被告戊○○為此字句記載之陳述，而係警員詢
    問後，被告戊○○回答『對』、『嗯』，警員將其問題記載
    為被告戊○○之回答、筆錄內記載『經手金額大約五萬元』
    ，此五萬元金額是警員詢問被告戊○○金額有沒有五萬元，
    反覆詢問，被告戊○○才答稱『大概吧』及『（問：庚○○
    共給你多少零用錢？）大約二萬元』，則是警員詢問被告戊○○說庚○○給你多少零用錢，並稱『差不多兩萬塊，你剛
    剛說差不多兩萬塊啦，是不是？』，反覆詢問，被告戊○○
    才答稱『算吃飯算吧』，警員再問『你花到剩六千五就對了
    ？是不是？』，被告戊○○答稱『對』。警員再問『六千三
    嘛喔，剩六千三？』，被告戊○○未回答」之記載，未盡詳
    實（按非屬違反被告戊○○當時回答詢問之內容）外，其餘
    均屬被告戊○○當時之陳述內容無誤，且證人即警員李滿星
    於本院審理時亦證稱：「（本件戊○○涉嫌毒品案件警詢筆
    錄是否你製作的？）是的，我是負責詢問的」、「（本件詢
    問戊○○的過程中是否有強暴脅迫詐欺等不正方法為之？）
    沒有」、「（本件詢問的過程中除了你及乙○○在場之外，
    有無其他人圍繞在戊○○身旁施以壓力？）沒有」、「（本
    件我們有勘驗過戊○○警詢筆錄之錄音帶，你們詢問的正當
    法律程序為何？）我們有全程錄音，壹個人發問，壹個人打
    筆錄」、「（問完筆錄之後，是否是由被告看過筆錄之後親
    自簽名？）是的」、「（製作筆錄的場所在何處？）當時抓
    到的人很多，在我辦公室的辦公桌上詢問」、「（聽了錄音
    帶之後，戊○○都只有『嗯』或是沒有作聲，但是筆錄上記
    載都把問題寫成他的回答，是否有整理過他的回答？）我問
    戊○○問題之後，戊○○同意這個問題，就等於問題就是他
    的回答」、「（戊○○在你問完問題之後，他回答『嗯』，
    或是『對啊』，你們是否才將問句記成他的回答？）是的」
    等語（見本院卷95年11月2 日審判筆錄第4 至6 頁）及證人
    即警員乙○○於本院審理時亦證稱：「（戊○○涉犯毒品案
    件，警詢筆錄是否是你製作的？）是的，我負責紀錄」、「
    （詢問戊○○過程中，有無強暴脅迫、詐欺等不正方法詢問
    ？）沒有」、「（本件詢問過程中，除了你及甲○○在場之
    外，有無其他人圍在戊○○旁邊施加壓力？）沒有」、「（
    本件你們製作警詢筆錄時候的法律程序為何？）當時由甲○○詢問，我來紀錄，戊○○坐在電腦螢幕旁邊，可以目擊到
    螢幕的打字情形，是在我們大辦公室裡面製作的」、「（問
    完筆錄之後，是否被告看過筆錄之後才簽明的？）筆錄問完
    列印出來，交給戊○○親自閱覽之後才簽名」、「（上開警
    詢筆錄，經鈞院勘驗後，戊○○大部分是回答『對』或『嗯
    』，但紀錄在筆錄上卻是回答他陳述的內容，為何如此？）
    當時戊○○是回答『對』或『嗯』，我們認定他的回答與我
    們問題的內容相同，所以我們才這樣紀錄」、「（當時戊○○回答是否是出於自由意志？）是的」、「（戊○○在製作
    本件筆錄時，態度是否愛理不理？）是的」、「（你說的複
    製貼上詳細方式？）我複製貼上之後，內容稍微有根據戊○○的口吻修正」、「（戊○○警詢筆錄之記載並未出現將問
    題複製於回答處的情形你說你將甲○○的問題複製貼上，意
    思為何？）甲○○問的時候，我在紀錄，他問戊○○的時候
    ，甲○○會重複戊○○回答的內容，我再修飾」、「（甲○○問的時候，你是否就會把問題先打在電腦上？）是的」、
    「（是否之後再就電腦上的問題複製修正？）不是，是甲○○問完之後整理被告的回答，再讓我紀錄在筆錄上，實際上
    並沒有複製的情形，我是將甲○○整理的回答直接紀錄」、
    「（被告回答之前就紀錄還是被告回答之後紀錄？）製作筆
    錄之前，甲○○已經與戊○○就犯罪事實簡單詢問，我就已
    經先將問題稍微打好，甲○○問完之後，戊○○每次都回答
    『對』或『嗯』，甲○○會再覆誦一次，我就把甲○○所覆
    誦的內容，再紀錄在戊○○的回答上」等語（見本院卷96年
    3 月28日審判筆錄第5 至10頁）在卷，則被告戊○○於接受
    上開警詢筆錄之詢問時，應未有遭受任何強暴、脅迫、利誘
    、詐欺、疲勞訊問、違法羈押或其他不正方法之情事；而被
    告辛○○於接受上開檢察官第一次內勤訊問時，雖「檢察官
    要求法警將被告庚○○、戊○○、鄭裕峰三人帶離偵查庭，
    在法警動作之同時，檢察官對被告庚○○說『庚○○，你再
    看沒有用啦，好不好，我今天是押定你了』」屬實，然檢察
    官當時所稱「押定你了」係針對被告庚○○乙人而為，並未
    及於在場其他被告（包含被告辛○○在內），且鄭裕峰、被
    告庚○○、戊○○3 人經法警帶離偵查庭後，當時亦同時在
    場，並在被告辛○○之後接受檢察官訊問之己○○於本院審
    理時亦未供稱其有因檢察官上開舉措，致影響其當天之陳述
    等語，而被告辛○○上開檢察官第一次內勤訊問後，亦經檢
    察官命以證人身分具結在案，此有辛○○95年7 月15日之證
    人結文乙份可憑，被告戊○○、辛○○2 人上開所辯，顯均
    不足採信，則被告戊○○上開警詢筆錄所述及被告辛○○上
    開檢察官第一次內勤訊問所述，依刑事訴訟法第156 條第1
    項、第159 條之1 第2 項之規定，應均有證據能力，合先敘
    明（另被告戊○○之辯護人於本件辯論終結後具狀聲請鑑定
    被告戊○○上開警詢筆錄之錄音帶云云，因被告戊○○上開
    警詢錄音帶業據本院於95年5 月25日進行勘驗，並詳細記錄
    在卷，且不足影響本院上開警詢筆錄之勘驗結果，並已逾本
    件辯論終結之期日，是本院認辯護人上開聲請顯無必要，附
    此敘明）。
  (二)至於被告庚○○上開警詢筆錄經本院勘驗後，雖認「勘驗結
    果：第一、二次警詢筆錄全程錄音時間為118 分20秒，就第
    二次警詢筆錄，被告庚○○承認扣案之安非他命一包、海洛
    因四包及槍彈等均係其所有，於警方前去敲門時丟棄在板橋
    往中和北二高東西向快速道路上，並於警員詢問其『你及劉
    玉鈴有無將毒品拿往廁所沖掉』時，先答稱有，嗣於警員再
    詢問時改稱沒有，嗣於警員再詢問時又改稱有。被告庚○○
    就警員第一次詢問其『你及你女友劉玉鈴有無販賣海洛因、
    安非他命毒品』時，先答稱沒有，嗣於警員再詢問時改稱『
    我們有販賣』，再改稱『對，我啦，是我有販賣』，並承稱
    於93年7 月14日19時01分在中和市○○路755 號13樓之5 以
    兩千元販賣安非他命兩公克給被告戊○○一次，並稱沒有販
    賣安非他命給其他人。警員在詢問被告庚○○有無販賣安非
    他命給癸○○時，被告答稱沒有，警員再質疑被告庚○○為
    何癸○○有指證向其於93年7 月14日下午12時許以壹仟元購
    買安非他命，被告庚○○仍稱沒有販賣給癸○○，並稱癸○○有欠他錢，是他的仇人，並曾打過癸○○，警員再質疑被
    告有無證據證明有上述仇隙，被告庚○○答稱沒有證據。嗣
    後，警員再詢問被告庚○○有無與被告劉玉鈴一起販賣海洛
    因及安非他命，被告庚○○僅承認自己有販賣上開安非他命
    兩公克給被告戊○○一次，否認販賣海洛因。警員再質問被
    告庚○○稱『為何劉玉鈴、你的好朋友戊○○皆供稱你和他
    們一起販賣海洛因呢？』，被告庚○○答稱『有』。警員再
    提示93年6 月27日、93年6 月30日之通訊監察譯文給被告庚○○閱覽，詢問被告庚○○有無和『阿忠』約在中和市○○
    路達成交易，及和『阿南』約在中和市○○路、新生街青山
    賓館達成交易，被告庚○○則稱『對』、『沒錯』，警員繼
    而詢問被告海洛因來源、價錢，被告庚○○答稱係向『阿宏
    』以1 錢3.6 公克壹萬元購入兩次，賣出之價格為1 錢一萬
    五千元。被告庚○○第二次警詢筆錄內之記載，應與其於警
    詢錄音中之陳述意旨相符。詢問被告問題之警員於詢問時，
    語氣尚稱平和，惟於被告庚○○稱癸○○有欠他錢，是他的
    仇人，並曾打過癸○○，並稱沒有證據證明時，警員於詢問
    過程中有時有語氣中顯得不耐之情形，之後於詢問被告庚○○有無販賣海洛因時，語氣則回復前述之平和。該警員於上
    開詢問被告庚○○之過程中，並無對被告庚○○施以強暴，
    或對被告庚○○告以應如何陳述否則將對其不利等脅迫之情
    事。全程詳細之詢答內容，詳如附件譯文所載」；被告辛○○上開警詢筆錄經本院勘驗後，亦認「勘驗結果：經當庭播
    放錄音內容，全部錄音時間約20分40秒，詳細詢答內容之譯
    文如附件所示。錄音過程中，並未聽到打字聲音。除警詢筆
    錄第5 頁第4 行『有時他們二人送貨有時是我送貨』外，其
    餘詢答內容應是詢問人及回答者分別依已製作好之記載內容
    詢問及回答，上開『有時他們二人送貨有時是我送貨』，則
    是警員問『由他們叫你代為送貨，是嗎？代他們二個送貨，
    對不對？』被告辛○○僅答稱『有時候』」等情綦詳，此有
    本院95年8 月10日、11月2 日之勘驗筆錄及其譯文各乙份，
    在卷可稽，而堪認定，惟被告庚○○於上開時地遭警查獲後
    ，確曾於95年7 月14日23時55分許，因後腦左側受有淺部創
    傷3 ×2.5 公分，經送往中英醫院急診，此有被告庚○○上
    開傷部照片3 紙及中英醫院95年3 月3 日（95）中醫字第02
    7 號函及其所附病歷資料影本乙份可佐，足堪認定（按被告
    庚○○後於95年7 月16日1 時19分許，再經第2 次前往署立
    台北醫院急診），雖被告庚○○及證人即警員丙○○、丁○○2 人就被告庚○○受有上開傷害之原因、經過，雙方各置
    乙詞，然警員就被告庚○○當時受有上開傷害之極為重要事
    項乙節，竟未於警詢筆錄中詢問發生之原因、經過，並詳細
    記錄在卷，是被告庚○○辯稱其於遭警查獲後所接受製作之
    上開警詢筆錄並不具「任意性」等語，即非無可疑，而不足
    為信；而被告辛○○上開警詢筆錄中，除「『警詢筆錄第5
    頁第4 行『有時他們二人送貨有時是我送貨（按上開『有時
    他們二人送貨有時是我送貨』，警員當時是問『由他們叫你
    代為送貨，是嗎？代他們二個送貨，對不對？』被告辛○○
    則僅答稱『有時候』）』外，其餘詢答內容應是詢問人及回
    答者分別依已製作好之記載內容詢問及回答」，更與警詢筆
    錄詢答、記載方式，應以一問一答記錄之規定相違，是揆諸
    上述，被告庚○○及辛○○2 人上開警詢筆錄所述，應均不
    具證據能力，至為灼然。
  (三)93年7 月14日20時許，警員持搜索票欲前往被告庚○○上開
    台北縣中和市○○路755 號13樓之5 住處執行搜索時，先在
    台北縣中和市○○路751 巷口處查獲被告戊○○疑似與鄭裕
    峰進行毒品交易，經被告鄭裕峰同意後，前往其台北縣中和
    市○○路755 號8 樓之3 住處內實施搜索，扣得上開海洛因
    2 包（總淨重0.6 公克）、甲基安非他命10包（總驗餘淨重
    4.9316公克）、分裝袋10只、電子磅秤乙台、0000000000行
    動電話乙具（另有扣得0000000000號行動電話乙具）及現金
    5300元（另有扣得鄭裕峰當天交付戊○○之現金1000元）；
    再於同日23時許，經警在庚○○上開台北縣中和市○○路75
    5 號13樓之5 住處內搜索扣得海洛因4 包（總淨重0.68公克
    ）、甲基安非他命乙包（總驗餘淨重0. 164公克）及電子磅
    秤乙台等情，業據被告2 人於本院審理時均坦承不諱，復有
    搜索票影本、被告戊○○所簽立搜索同意書各乙紙、被告2
    人上開台北縣中和市○○路755 號8 樓之3 、13樓之5 住處
    搜索扣押筆錄、扣押物品目錄表各乙份、扣案之上開海洛因
    6 包（總淨重1.28公克）及甲基安非他命11包（總驗餘淨重
    5 公克）、現金5300元、分裝袋10只、0000000000號動電話
    乙具及電子磅秤2 台，在卷可稽，且扣案之上開海洛因6 包
    及甲基安非他命11包，經分別送請法務部調查局及憲兵司令
    部刑事鑑識中心鑑定之結果，分別確係含海洛因及甲基安非
    他命成份，此有該局93年8 月17日調科壹字第060008652 、
    93年8 月30日調科壹字第060008651 號及該中心94年8 月8
    日（94）安鑑字第02018 號鑑驗通知書各乙份可佐，足堪認
    定。
  (四)被告黃永黃上開事實一、(一)及(二)之犯行，不僅業據證人壬○○因涉有毒品危害防制條例案件，先後於95年12月27日、96
    年1 月23日，在臺灣彰化地方法院檢察署檢察官偵查中，經
    其均供前具結後證稱：「（毒品來源？）跟阿龍買的，....
    」、「（跟阿龍買何種毒品？）海洛因、安非他命都有」、
    「（跟阿龍買過幾次？）通常都一起買海洛因及安非他命，
    約買了5 次」、「（從何時開始買？）93年間，.... 」 、
    「.... ， 而之前我就已經先打電話向阿龍購買1000元海洛
    因，要自己施用海洛因，阿龍將我要買的海洛因拿給我，地
    點在板橋市○○街萊爾富便利商店，.... 」 、「（阿龍出
    事情了是何意？）應該是阿龍有假釋撤銷後的殘刑，被警察
    抓了」、「（吸毒的不會只吸1 、2 次？）是5 次，他拿錢
    給我，我再去向阿龍拿毒品，.... 」 、「（你之前是跟阿
    龍買的？）阿龍入監之前我大概跟他買了5 次，時間為93年
    ，有時跟他買海洛因，有時跟他買安非他命，大概都買1 、
    2 千元」、「（何人為阿龍？）即為照片中庚○○之人」、
    「（你跟阿龍買毒品時都在何處？）在他中和的住處買的，
    即是阿龍之前被交保5 萬元的那一次的查獲地點，是在中正
    路755 號13樓之5 跟他女朋友小芩一起被查獲的，另外同案
    還有一名叫戊○○的，我跟戊○○認識不久，他是住萬華西
    門町附近」、「.... ， 我去都只是跟阿龍購買毒品而已」
    等語明確，此有臺灣彰化地方法院檢察署96年度偵字第825
    號95年12月27日、96年1 月23日訊問筆錄影本及其結文影本
    各乙份，在卷可稽，並有臺灣板橋地方法院檢察署93年4 月
    23日93年板檢博揚聲監字第000279號通訊監察書及其所附93
    年5 月3 日8 時6 分23秒之監聽譯文「甲（即壬○○，持用
    門號：0000000000號）：喂！龍仔嗎？乙（即被告庚○○，
    持用門號：0000000000號）：是。甲：你昨天怎麼跟我裝孝
    維，我打給你都沒回應。乙：你是誰？甲：我阿和啦。乙：
    我現在在中和，我昨天睡著了。甲：中和那裡？乙：景平路
    。甲：景平路那裡？幾號？我一樣一張軟的一張硬的。乙：
    以前抄給我的沒這支電話，以前抄的是0916那支。甲：0916
    那支掉了。乙；你是阿？甲：我是阿來他朋友阿和啦。乙：
    你要幾張？甲：我一樣一張軟的一張硬的啦。乙：好。」相
    符，且上開0000000000號門號，經本院函遠傳電信股份有限
    公司調查之結果，自93年4 月4 日起至94年6 月28日止，確
    係由壬○○申請使用之門號，此亦有遠傳電信股份有限公司
    96年6 月13日覆函乙紙可稽，另證人辛○○於警詢及檢察官
    第一次內勤訊問時亦供稱：「（由他們叫你代為送貨，是嗎
    ？代他們二個送貨，對不對？）有時候」、「（毒品海洛因
    、安非他命.... 是 何人的？）是庚○○、戊○○的，....
    ，海洛因、安非他命是庚○○拿給我，叫我丟的」、「（庚○○、戊○○有販賣毒品嗎？）有，他們兩個都有，我有幫
    他們接電話，他們在電話中說要買『男』或『女』，或『硬
    的』、『軟的』，海洛因、安非他命都有，我有時會請他打
    給戊○○，我有幫他們送東西過去，送過二、三次，大概是
    從5 月開始，是在中和市○○街、新店安坑等處，都收一、
    二千元，錢是交給庚○○」、「（與庚○○是何關係？）是
    男女朋友」、「（所言是否實在？）實在」等語（見本院卷
    96年11月2 日勘驗譯文及93年度偵字第11709 號卷第9 、10
    頁），均相符合，復有在被告戊○○上開台北縣中和市○○
    路755 號8 樓之3 住處內所扣得之上開海洛因2 包（總淨重
    0. 6公克）、甲基安非他命10包（總驗餘淨重4.9316公克）
    、分裝袋10只、電子磅秤乙台、0000000000行動電話乙具（
    另有扣得0000000000號行動電話乙具）及現金5300元（另有
    扣得鄭裕峰當天交付戊○○之現金1000元）及在被告庚○○
    上開台北縣中和市○○路755 號13樓之5 住處內所扣得之上
    開海洛因4 包（總淨重0.68公克）、甲基安非他命乙包（總
    驗餘淨重0.164 公克）及電子磅秤乙台可稽，足堪認定。雖
    被告辛○○、證人戊○○2 人後於本院審理時均改稱未曾與
    被告庚○○共同販賣毒品云云，另證人壬○○於本院審理時
    亦證稱其當時係與被告庚○○合資再由被告庚○○出面向「
    阿宏」購買毒品施用計5 次，並非直接向被告庚○○購買毒
    品施用云云，惟被告辛○○、證人戊○○、壬○○3 人上開
    供述之詞，不僅均核與其等3 人分別於上開警詢及檢察官訊
    問中供述之內容，相互矛盾，有如上述，並核與上開93年5
    月3 日8 時6 分23秒之監聽譯文內容不符，亦如上述，是被
    告辛○○、證人戊○○、壬○○3 人上開供述之詞，顯係迴
    護被告庚○○或卸免己責之詞，自均不足為有利被告庚○○
    認定之依據，至為顯然。被告庚○○上開所辯，顯係事後卸
    責之詞，不足採信。被告庚○○上開事實一、(一)及(二)之犯行
    均臻明確，應予依法論科。
  (五)被告庚○○、戊○○2 人上開事實一、(三)及(四)之犯行，亦據
    被告戊○○於警詢中亦供稱：「（你電話幾號、行動？）行
    動0000000000、還有一支是0000000000」、「（二支嘛？）
    對」、「（我問你喔，昨天警方於何時何地經你同意當場查
    獲何事？何時？）昨天」、「（昨天是8 點、晚上8 點啦？
    ）8 點」、「（晚上嘛，晚上8 點？）對」、「（你是剛住
    進那裡？）對」、「（警方於93年7 月14日20時於中和市○○路753 號8 樓之3 ，你的住居所經你同意實施搜索當場於
    屋內查獲管制的第一級毒品海洛因、第二級毒品安非他命等
    毒品而將你帶案偵辦。事實是這樣嘛，等一下我會給你解釋
    這些東西怎麼來？OK嗎？是不是這樣，事實是不是這樣？）
    對」、「（對嘛。來我問你喔，警方於現場當中查扣什麼東
    西？在你身上是查行動電話二支，對不對？）對」、「（新
    台幣6300元，剩下的都在家裡的？對不對，是不是這樣子？
    ）對…對…是」、「（C360。另外一支是0000000000，是不
    是還有一支0000000000這支，這支是什麼MOTOROLAV3688 ？
    ）對，.... 」 、「（剩下這些都是在房間裡面抄到的嘛？
    對不對？）對」、「（阿龍是庚○○嗎？）對」、「（你和
    庚○○是什麼關係？）朋友關係」、「（你算平常時幫他賣
    毒品，所以提供你吃住就對了？）對」、「（也給你零用錢
    就對了？）對」、「（你賣那個是什麼，4 號仔是多少，0.
    3 公克1000塊？0.3 克1000塊，是不是？他就1 小包1 小包
    裝好給你，那大概就是4 號仔0.3 克1000塊？）嗯，大概吧
    ，因為我沒有記」、「（就大概差不多嘛，我們剛剛算出來
    ，啊那個安非他命0.6 公克1000塊？）差不多」、「（你賣
    給不特定人就對了？）嗯」、「（就庚○○提供你吃住、給
    你零用錢，然後給你吃免錢的安非他命這樣，是不是？）對
    」、「（你賣多少錢，錢都交給他就對了？你賣多少錢、你
    賣多少錢，錢全部都交給他就對了？）嗯嗯」、「（錢全部
    給他這樣？）對」、「（你何時開始幫他賣的？啊何時開始
    ？）6 月份」、「（6 月初喔？6 月幾號？）對」、「（詳
    細日期不知道？）不曉得」、「（大約6 月初就對了？）對
    」、「（開始賣到今天就對了，開始迄今就對了？是不是？
    ）對」、「（開始販售到現在就對了，是不是，大聲一點，
    是不是？）我從6 月9 號跟他開始接觸到現在」、「（對阿
    ，大概幾次啊？大概幾次？）我跑沒幾次啊，那實際上的金
    額你要我去知道我真的」、「（對啊，大概多少啊，我說是
    大概而已啊？詳細金額多少？你經手的多少？）我的部分才
    1 、2 萬塊」、「（庚○○總共給你多少錢？）錢的問題我
    真的不知道啊」、「（你算說差不多2 萬嘛？）算吃飯算吧
    」、「（來我問你喔，警方於93年7 月14日23時0 分經你帶
    同前往中和市○○路755 號13樓之5 查緝上手喔，查獲的犯
    嫌庚○○是否確為請你販售毒品之人？是不是？是嗎？）是
    」、「（來我問你，你跟庚○○有無仇恨糾紛？）無」、「
    （有什麼仇恨糾紛？）都沒有」等語（見本院卷95年5 月25
    日勘驗譯文）明確，亦核與證人辛○○於警詢及檢察官第一
    次內勤訊問時亦供稱：「（由他們叫你代為送貨，是嗎？代
    他們二個送貨，對不對？）有時候」、「（毒品海洛因、安
    非他命.... 是 何人的？）是庚○○、戊○○的，.... ，
    海洛因、安非他命是庚○○拿給我，叫我丟的」、「（庚○○、戊○○有販賣毒品嗎？）有，他們兩個都有，我有幫他
    們接電話，他們在電話中說要買『男』或『女』，或『硬的
    』、『軟的』，海洛因、安非他命都有，我有時會請他打給
    戊○○，我有幫他們送東西過去，送過二、三次，大概是從
    5 月開始，是在中和市○○街、新店安坑等處，都收一、二
    千元，錢是交給庚○○」、「（與庚○○是何關係？）是男
    女朋友」、「（所言是否實在？）實在」等語（見本院卷96
    年11月2 日勘驗譯文及93年度偵字第11709 號卷第9 、10頁
    ）相符，有如上述，且臺灣板橋地方法院檢察署93年6 月15
    日93年板檢博揚聲監續字第000224號通訊監察書及其所附93
    年6 月27日23時45分46秒之監聽譯文「甲（即『阿忠』，持
    用門號：0000000000號）：喂，我阿忠，在忙嗎？我現在可
    不可以到你那邊先調兩錢？兩錢！對，你那裡剩大概一錢半
    ，跟我上次拿的一樣嗎？我板橋這個阿忠，檯仔間的阿忠，
    你現在身上有嗎？你在那裡？在這裡而已，中和的中山路，
    好，我等你電話。乙（即被告庚○○，持用門號：00000000
    00號）：喂，你好。還好，兩張嗎？兩錢，女的嗎？我看看
    我這裡剩大概一錢半，裝待會兒我要回去，大概沒問題，阿
    忠你是？我了解，了解，我半個鐘頭回去，有，我在中山路
    ，是中和的中山路，我二十分鐘內打給你好不好，好」、93
    年6 月30日20時7 秒之監聽譯文「甲（即被告庚○○（持用
    門號：0000000000號）：喂，你好，我是阿龍，誰打電話給
    我？阿狗仔，你好，有，新生街，中和員山路旁邊這裡，買
    多少？你不是都用查某的嗎？要多少？多少？拿二張好嗎？
    軟的不一起處理嗎？順硬一起處理嗎？好啦，好啦，你大概
    多久可以到？，新生街180 號，好。乙：（即『阿狗』，持
    用門號：0000000000號）：阿龍嗎？我阿狗，你好，你那邊
    有沒有硬的，你在那裡？新生街在那裡？過去跟你買一些，
    沒有啦，是我朋友要的，要用查埔的，拿一角好不好？拿一
    仟元，拿一張啊，不好意思，他沒帶那麼多錢，軟的晚一點
    處理，大約十幾分鐘，新生街那裡？好，OK」等語綦詳，復
    有在被告戊○○上開台北縣中和市○○路755 號8 樓之3 住
    處內所扣得之上開海洛因2 包（總淨重0. 6公克）、甲基安
    非他命10包（總驗餘淨重4.9316公克）、分裝袋10只、電子
    磅秤乙台、0000000000行動電話乙具（另有扣得0000000000
    號行動電話乙具）及現金5300元（另有扣得鄭裕峰當天交付
    戊○○之現金1000元）及在被告庚○○上開台北縣中和市○○路755 號13樓之5 住處內所扣得之上開海洛因4 包（總淨
    重0.68公克）、甲基安非他命乙包（總驗餘淨重0.164 公克
    ）及電子磅秤乙台可稽，足堪認定。雖被告辛○○、證人戊○○2 人後於本院審理時均改稱其詞，辯稱其等2 人未曾與
    被告庚○○共同販賣過毒品云云，另「阿忠」、「阿狗」2
    人亦均因年籍不詳；而無法傳喚到庭，惟被告辛○○、證人
    戊○○2 人於上開所辯，不僅均核與其等2 人分別於上開警
    詢及檢察官訊問中供述之內容不符，有如上述，且被告辛○○、戊○○2 人上開警詢及檢察官偵查筆錄，均具有證據能
    力，亦據本院認定在卷，有如上述，則被告辛○○、證人戊○○2 人上開改稱之詞，顯均係事後迴護被告庚○○及卸免
    己責之詞，均不足採信；至於「阿忠」、「阿狗」2 人先後
    於上開時間撥打給被告庚○○或接聽由被告庚○○所撥打來
    之電話，並分別對話如上開內容所示，而被告庚○○先後與
    「阿忠」、「阿狗」2 人上開對話之內容，不僅均核與業據
    本院認定在卷之壬○○於上開時地向被告庚○○購買海洛因
    及安非他命時之電話對話內容（諸如軟的、硬的、幾張及相
    約見面之時間、地點等）相同，且被告庚○○於上開時地與
    戊○○、辛○○2 人先後共同販賣海洛因或安非他命之犯行
    ，亦據被告辛○○、證人戊○○2 人分別於上開警詢、檢察
    官第一次內勤訊問時供述明確，亦如上述，是被告庚○○、
    戊○○2 人上開所辯，顯均係事後卸責之詞，均不足採信，
    被告庚○○、戊○○2 人上開事實一、(三)及(四)之犯行，亦堪
    認定。
  (六)綜上所述，被告庚○○上開事實一、(一)至(四)之犯行及被告戊○○上開事實一、(三)、(四)之犯行，均臻明確，應予依法論科
    。
二、核被告庚○○上開事實一、(一)之3 次所為，均係犯毒品危害
    防制條例第4 條第2 項之販賣第二級毒品罪；上開事實一、
    (二)之2 次所為，均係犯毒品危害防制條例第4 條第1 項之販
    賣第一級毒品罪及同條第2 項之販賣第二級毒品罪；被告庚○○、戊○○2 人上開事實一、(三)所為，均係犯毒品危害防
    制條例第4 條第1 項之販賣第一級毒品罪；上開事實一、(四)
    所為，則均係犯毒品危害防制條例第4 條第2 項之販賣第二
    級毒品罪。按被告2 人上開犯罪後，刑法第33條、第37條、
    第51條、第56條、第64條、第65條有關法定罰金刑、褫奪公
    權、定應執行刑、連續犯、死刑減輕、無期徒刑減輕之規定
    ，業於94年2 月2 日經修正公布（按連續犯係經廢止），並
    自95年7 月1 日起生效施行，經本院比較修正前後之規定，
    以修正前第33條、第51條、第56條、第64條、第65條及修正
    後第37條之規定，為有利於被告，應依刑法第2 條第1 項之
    規定，從修正前刑法第33條、第51條、第56條、第64條、第
    65條及修正後第37條之規定處斷，合先敘明。被告2 人持有
    上開海洛因及甲基安非他命之低度行為，均為其販賣上開海
    洛因及甲基安非他命之高度行為所吸收，均不另論擬。被告
    庚○○上開先後多次販賣海洛因及甲基安非他命之行為間，
    均時間緊接，所犯構成要件相同，顯均係基於同一之概括犯
    意所為，均為連續犯，應依修正前刑法第56條之規定，均論
    以一罪，均加重其刑（惟法定刑為死刑、無期徒刑者，則依
    法均不得加重）。被告庚○○上開事實一、(二)先後2 次同時
    販賣上開海洛因及甲基安非他命各乙包予壬○○施用之行為
    間，均有一行為而觸犯數罪名之想像競合關係，為想像競合
    犯，應依刑法第55條之規定，從一重之販賣第一級毒品罪處
    斷。被告庚○○就所犯上開事實一、(一)、(二)之犯行及被告2
    人就所犯上開事實一(三)、(四)之犯行，與被告辛○○間，均有
    犯意聯絡及行為分擔，均為共同正犯。被告庚○○、戊○○
    上開意圖營利而販賣上開海洛因之甲基安非他命之行為，雖
    各計3 次、6 次及乙次、乙次，價額、重量均非屬龐大（即
    0.3 公克至7.5 公克不等），且被告2 人於上開時地遭警查
    獲時所扣得之海洛因及甲基安非他命，亦僅各有6 包（總淨
    重1.28公克）及11包（總驗餘淨重5 公克），而毒品危害防
    制條例第4 條第1 項販賣第一級毒品罪之法定本刑為死刑或
    無期徒刑，同條第2 項販賣第二級毒品罪之法定本刑則為無
    期徒刑或7 年以上有期徒刑，揆諸上開情節以觀，似嫌法重
    情輕，被告2 人上開犯行均堪憫恕，應依刑法第59條之規定
    ，均酌量減輕其刑，以求量刑之妥適平衡。又被告庚○○前
    於90年間，因違反毒品危害防制條例案件，經本院判處有期
    徒刑7 月、4 月（定其應執行有期徒刑10月）確定，自91年
    7 月24日起算執行，至92年5 月23日執行完畢；被告戊○○
    則前於91年間，因竊盜案件，經本院判處有期徒刑8 月確定
    ，自92年3 月12日起算執行，至92年11月11日執行完畢，此
    有被告2 人之臺灣高等法院被告前案紀錄表乙份可佐，其等
    2 人復於5 年均故意再犯有期徒刑以上之本罪，均為累犯，
    應依刑法第47條第1 項之規定，均加重其刑，並依法先加後
    減之。爰審酌被告2 人明知海洛因及甲基安非他命業據公告
    列為第一級及第二級毒品管制在案，不得販賣、持有之，竟
    為圖一己私利，先後與被告辛○○共同販賣上開海洛因及甲
    基安非他命多次牟利，已嚴重損及國人健國、社會安全及被
    告2 人犯罪後之態度等一切情狀，各量處如主文所示之刑，
    並均諭知褫奪公權，再就被告戊○○部分定其應執行之刑，
    以資儆懲。
三、扣案之上開海洛因6 包（總淨重1.28公克）及甲基安非他命
    11包（總驗餘淨重5 公克），分別為第一級毒品及第二級毒
    品，應依毒品危害防制條例第18條第1 項前段之規定，均宣
    告沒收銷燬之。另在被告庚○○上開住處內扣案之上開電子
    磅秤乙台為被告庚○○供上開犯罪所用之物，業據本院認定
    在卷，應依毒品危害防制條例第19條第1 項之規定，宣告沒
    收之。另在被告戊○○上開住處內扣案之上開分裝袋10只，
    則為被告庚○○所有供上開犯罪預備用之物，亦據本院認定
    在卷，應依刑法第38條第1 項第2 款之規定，亦均宣告沒收
    之（惟被告戊○○當天同時另遭警扣案之上開電子磅秤乙台
    、現金6300元及0000000000號動電話乙具，因均非屬違禁物
    ，復無法證明係被告2 人所有供上開犯罪所用或預備之物，
    爰不另一併宣告沒收之，附此敘明）。至於被告庚○○販賣
    上開事實一、(一)至(四)之海洛因及甲基安非他命所得之價金計
    33000 元（即3000元+4000 元+25000元+1000 元=33000元）
    及被告戊○○販賣上開事實一、(三)、(四)之海洛因及甲基安非
    他命所得之價金計26000 元（即25000 元+1000 元=26000元
    ），應依毒品危害防制條例第19條第1 項之規定，均宣告沒
    收之，如全部或一部不能沒收時，應分別以被告2 人與本件
    共同正犯辛○○之財產連帶抵償之。
貳、不另為無罪諭知部分：
一、本件公訴意旨另以：被告2 人與被告辛○○另於93年6 月30
    日及7 月14日20時許，先後有販賣甲基安非他命各乙包予「
    阿南」及鄭裕峰施用，而藉此圖利，因認被告2 人此部分所
    為，另涉有毒品危害防制條例第4 條第2 項之販賣第二級毒
    品罪嫌云云。
二、按「犯罪事實應依證據認定之，無證據不得認定犯罪事實」
    ，刑事訴訟法第154 條第2 項定有明文。
三、訊據被告2 人均堅決否認此部分犯行，被告庚○○辯稱：伊
    未曾販賣甲基安非他命予「阿南」、鄭裕峰施用過，鄭裕峰
    於93年7 月14日交1000元給戊○○，係之前向伊借款還的錢
    ，與販賣毒品無涉等語；被告戊○○則辯稱：93年7 月14日
    20時許，鄭裕峰雖有交1000元給伊，惟伊並不知該1000元係
    作何用途，伊以為是要清償之前欠庚○○的債務，伊收下後
    準備上樓去問庚○○，惟即遭警查獲，伊並無販賣甲基安非
    他命予鄭裕峰施用。經查：
  (一)93年6 月30日販賣甲基安非他命予「阿南」部分：被告2 人
    此部分犯行，不僅業據被告庚○○堅決否認在卷，有如上述
    ，且揆諸被告庚○○與「阿南」於93年6 月30日22時57分26
    秒之通訊監察譯文內容可知，「阿南」雖有問被告庚○○「
    你那邊有沒有查某仔的？」等語，此有上開93年6 月15日93
    年板檢博揚監續字第000224號通訊監察書及其所附93年6 月
    30日22時57分26秒之監聽譯文各乙紙，在卷可稽，且該次通
    話內容並未言及攸關交易海洛因之重要事項，諸如價格、重
    量等，而「阿南」其人，亦始終無法到庭作證，另被告戊○○係自93年6 月間起，始住居在由庚○○免費提供上開台北
    縣中和市○○路755 號8 樓之3 內，而參與共同販賣上開海
    洛因或甲基安非他命之犯行，亦據本院認定明確，亦如上述
    ，是僅憑被告庚○○與「阿南」於93年6 月30日22時57分26
    秒之上開監聽譯文內容以觀，似仍不足逕認被告2 人確有共
    同販賣上開甲基安非他命予「阿南」施用，至為灼然。
  (二)93年7 月14日販賣甲基安非他命予鄭裕峰施用部分：被告2
    人此部分犯行，不僅亦據被告2 人堅決否認在卷，有如上述
    ，且證人鄭裕峰雖於警詢中證稱其當天係要向被告庚○○購
    買甲基安非他命施用，才交付上開1000元予戊○○收受云云
    ，業據證人鄭裕峰迭次於偵查中及本院審理時證稱其當天係
    要還錢給庚○○，才交上開1000元給戊○○等語，並核與證
    人戊○○於本院審理時證述之情節相符，而被告2 人此部分
    犯行，除證人鄭裕峰個人於警詢之單一指述之外，並查無其
    他任何積極事證，諸如扣案之交易毒品、監聽譯文等為憑，
    且證人鄭裕峰後於偵查中及本院審理時亦均改稱其詞，亦如
    上述，是僅憑證人鄭裕峰個人上開先後矛盾之單一指述之詞
    ，似亦仍不足逕認被告2 人確有共同販賣上開甲基安非他命
    予鄭裕峰施用，至為顯然（按鄭裕峰於93年7 月14日20時許
    ，在台北縣中和市○○路751 巷口處所交予被告戊○○之上
    開現金1000元，既非被告2 人因上開犯罪所得之物，自無庸
    一併對之宣告沒收，附此敘明）。
  (三)綜上所述，公訴人此部分起訴被告2 人所涉上開犯嫌，均查
    無其他任何積極事證為憑，自均屬不能證明被告2 人此部分
    之犯罪。惟因公訴人認被告2 人此部分所為，與其等2 人上
    開經本院論罪科刑部分間，有連續犯之裁判上一罪關係，爰
    不另為無罪之諭知，附此敘明。
據上論斷，應依刑事訴訟法第299 條第1 項前段，毒品危害防制
條例第4 條第1 項、第2 項、第18條第1 項前段、第19條第1 項
，刑法第2 條第1 項、第28條、修正前第56條、第55條、第47條
第1 項、修正前第51條第5 款、第8 款、第37條第2 項、第59條
、修正前第64條、修正前第65條、第38條第1 項第2 款，判決如
主文。
本案經檢察官楊展庚到庭執行職務。
中　　華　　民　　國　　96　　年　　11　　月　　29　　日
                刑事第十二庭  審判長法　官  戴嘉清
                                    法  官  陳信旗
                                    法  官  林晏鵬
以上正本證明與原本無異
如不服本判決應於送達後10日內向本院提出上訴狀
                                    書記官　陳映孜
中　　華　　民　　國　　96　　年　　11　　月　　30　　日
附錄法條：毒品危害防制條例第4條
毒品危害防制條例第4條
製造、運輸、販賣第一級毒品者，處死刑或無期徒刑；處無期徒
刑者，得併科新臺幣 1 千萬元以下罰金。
製造、運輸、販賣第二級毒品者，處無期徒刑或 7 年以上有期徒
刑，得併科新臺幣 7 百萬元以下罰金。
製造、運輸、販賣第三級毒品者，處 5 年以上有期徒刑，得併科
新臺幣 5 百萬元以下罰金。
製造、運輸、販賣第四級毒品者，處 3 年以上 10 年以下有期徒
刑，得併科新臺幣 3 百萬元以下罰金。
製造、運輸、販賣專供製造或施用毒品之器具者，處 1 年以上 7
年以下有期徒刑，得併科新臺幣 1 百萬元以下罰金。
前五項之未遂犯罰之。
